【裁判字號】    99,交聲,10
【裁判日期】    990128
【裁判案由】    違反道路交通管理處罰條例
【裁判全文】
臺灣宜蘭地方法院交通事件裁定          99年度交聲字第10號
移
異  議  人
即受處分人  甲○○
上列受處分人因違反道路交通管理處罰條例案件，對於交通部公
路總局臺北區監理所宜蘭監理站於民國98年12月17日所為之處分
（原處分案號：宜監字第裁43-C00000000號），聲明異議，本院
裁定如下：
    主  文
異議駁回。
    理  由
一、按汽（機）車駕駛人轉彎時，有不依標誌、標線、號誌指示
    者，處新臺幣（下同）600元以上1,800元以下罰鍰，道路交
    通管理處罰條例第48條第1項第2款及同條例第3條第8款定有
    明文，且汽（機）車駕駛人駕駛汽車違反道路交通管理處罰
    條例第48條規定者，除應依該條所規定之罰鍰處罰外，並予
    記違規點數1點，同條例第63條第1項第1款亦有明文。
二、本件異議人即受處分人甲○○於民國98年11月5日晚間9時13
    分許，騎乘車牌號碼NR9-236號機車，沿臺北縣板橋市○○
    路行駛，於行經文化路與府中路之有機車兩段式左轉標誌之
    路口時，竟逕行左轉行駛，為臺北縣政府警察局保安警察大
    隊員警攔停，以受處分人有違反道路交通管理處罰條例第48
    條第1項第2款規定之行為掣單舉發。嗣受處分人於舉發通知
    單上所載應到案日期前向原處分機關提出申訴，原處分機關
    乃於98年12月17日依道路交通管理處罰條例第48條第1項第2
    款及第63條第1項（漏載第1款）及違反道路交通管理事件統
    一裁罰標準表之規定裁處罰鍰600元並記違規點數1點。
三、本件異議意旨略以：兩段式左轉之指示牌位於天橋樓梯旁不
    到5公尺，如何得知規定，為此聲明異議云云。經查：受處
    分人於上開時地騎乘機車有未依標誌兩段式左轉之違規行為
    ，業經證人即當日值勤員警乙○○○○到庭結證稱：「異議
    人在北門街往文化路1段的方向右轉，再往府中路直接左轉
    ，那邊需要兩段式左轉，但是異議人沒有，就直接轉過去，
    當時我們值勤的地點是在府中路，直接看到異議人左轉過來
    。路口有2個標示，1個在北門街右轉文化路的地方，在前方
    10公尺左右還有另外1個標示」等語明確（見本院卷第24-25
    頁筆錄），並有現場照片在卷可稽，顯見除於受處分人右轉
    文化路之陸橋旁有一兩段式左轉標誌外，另於前方約10公尺
    ，靠近文化路與府中路之路口前方，亦有另一兩段式左轉之
    標誌，故受處分人辯稱兩段式左轉之指示牌不明顯云云，尚
    屬無據，受處分人確有未依標示兩段式左轉之違規行為甚明
    。
四、從而，本件受處分人有轉彎時不依標誌指示之違規行為事證
    明確，原處分機關依道路交通管理處罰條例第48條第1項第2
    款、第63條第1項第1款及違反道路交通管理事件統一裁罰標
    準表規定裁處受處分人罰鍰新臺幣600元並予記違規點數1點
    ，核無違誤，本件受處分人之異議為無理由，應予駁回。
據上論斷，應依道路交通案件處理辦法第19條，裁定如主文。
中    華    民    國    99    年    1     月    28    日
                  交通法庭法  官  鄭貽馨
以上正本證明與原本無異。
如不服本裁定，應於裁定送達後5日內，向本院提出抗告狀。（
應附繕本）
                          書記官  高雪琴
中    華    民    國    99    年    1     月    28    日

司法院資訊處製作；財團法人民間司法改革基金會備份。
